臺灣臺南地方法院刑事判決　　　　　　　96年度訴字第1693號
公　訴　人　臺灣臺南地方法院檢察署檢察官
被　　　告　甲○○
　　　　　　　　　　（另案
上列被告因違反毒品危害防制條例案件，經檢察官提起公訴（九
十六年度毒偵字第三○七三號），被告於準備程序先就被訴事實
為有罪之陳述，受命法官於聽取當事人之意見後，本院合議庭裁
定由受命法官獨任進行簡式審判程序，判決如下：
    主  文
甲○○施用第一級毒品，累犯，處有期徒刑捌月，扣案注射針筒
內之海洛因（毛重零點貳公克）沒收銷燬之，扣案注射針筒壹支
沒收；又施用第二級毒品，累犯，處有期徒刑肆月。應執行有期
徒刑拾月，扣案注射針筒內之海洛因（毛重零點貳公克）沒收銷
燬之，扣案注射針筒壹支沒收。
    事  實
一、甲○○於民國九十一年間，因施用第一級毒品案件，經臺灣
    高雄地方法院以九十一年度毒聲字第六○八號裁定令入戒治
    處所施以強制戒治，於九十一年十一月二十一日停止戒治付
    保護管束出所，九十二年二月五日保護管束期滿未經撤銷停
    戒，視為強制戒治執行完畢。甲○○又於九十五年間，因施
    用第一、二級毒品案件，經同法院以九十五年度訴字第一○
    五六號及九十五年度易字第一二三六號分別判處有期徒刑一
    年及六月確定，嗣經裁定減刑及定應執行有期徒刑八月確定
    ，於九十六年七月十六日執行完畢出監。
二、甲○○又基於施用第一級毒品之犯意，於九十六年十月二十
    日下午一時許，在其高雄縣茄萣鄉保定村新庄巷六三弄三一
    號住處，以注射方式施用第一級毒品海洛因（下稱海洛因）
    一次；又基於施用第二級毒品之犯意，於九十六年十月二十
    一日下午三時三十分許採尿前九十六小時內之某時，亦在上
    址，施用第二級毒品甲基安非他命一次。嗣於九十六年十月
　　二十一日下午一時三十分許，在臺南市○區○○路灣裡市場
  　旁為警查獲，並當場扣得其所有內含毛重零點二公克之海洛
    因之注射針筒一支，且其經採尿送驗後，呈嗎啡（海洛因人
    體代謝物）及甲基安非他命陽性反應，而悉上情。
三、案經臺南市警察局第六分局報請臺灣臺南地方法院檢察署檢
    察官偵查起訴。
    理  由
一、上揭事實，業據被告甲○○於本院準備及審理程序中自白不
    諱，且被告於九十六年十月二十一日為警採尿送驗結果，呈
    嗎啡（海洛因人體代謝物）及甲基安非他命陽性反應，有詮
    昕科技股份有限公司九十六年十一月九日濫用藥物尿液檢驗
    報告、臺南市警察局第六分局調查涉嫌毒品案送驗尿液及年
    籍對照表在卷為憑。至扣案注射針筒一支，內含毛重零點二
    公克之海洛因，有臺南市警察局第六分局初步檢驗報告書（
    警卷第十一頁）在卷可證。足證被告自白與事實相符而堪信
    。按觀察、勒戒或強制戒治執行完畢釋放後，五年內再犯毒
    品危害防制條例第十條施用第一、二級毒品之罪者，檢察官
    應依法追訴，毒品危害防制條例第二十三條第二項定有明文
    。被告於九十一年間，因施用第一級毒品案件，經臺灣高雄
    地方法院裁定令入戒治處所施以強制戒治，於九十二年二月
    五日執行完畢等情，有臺灣臺南地方法院檢察署刑案資料查
    註紀錄表及臺灣高等法院被告前案紀錄表各一份附卷可稽。
    被告於前次強制戒治執行完畢後五年內再犯本案施用第一、
    二級毒品之罪，事證明確，犯行洵堪認定。
二、核被告所為，係犯毒品危害防制條例第十條第一、二項之施
    用第一、二級毒品罪。被告非法持有第一、二級毒品之低度
    行為，分別為其施用之高度行為所吸收，均不另論罪。被告
    所犯上開二罪，罪名互異、犯意各別，應分論併罰。又被告
　　有如上開事實欄一所載之刑案前科及有期徒刑執行紀錄，有
  　前揭刑案資料查註紀錄表及被告前案紀錄表可參，其於有期
    徒刑執行完畢後，五年內故意再犯本件有期徒刑以上之各罪
    ，均為累犯，應依刑法第四十七條第一項之規定，俱加重其
    刑。爰審酌被告前經觀察、勒戒及有期徒刑之處遇措施後，
    猶未能深切體認毒品危害己身之鉅，及早謀求脫離毒害之道
　　，反而於出監所後伺機再犯，未見有何警惕及悔意，自有使
  　其再度接受相當時期監禁處遇以教化性情之必要，惟被告就
　　上開犯行自白不諱，犯後態度尚可，且施用毒品固戕害個人
  　健康，然未侵害他人權益，犯罪手段平和，及被告之智識程
    度等一切情狀，各量處如主文所示之刑，並定其應執行之刑
    。扣案注射針筒內所含毛重零點二公克之海洛因，不論屬於
　　犯人與否，應依毒品危害防制條例第十八條第一項之規定沒
  　收銷燬之。至該支扣案注射針筒，係被告所有並供其施用海
    洛因所用之物，經被告於本院審理時供承在卷，應依刑法第
    三十八條第一項第二款規定宣告沒收。
據上論斷，應依刑事訴訟法第二百七十三條之一第一項、第二百
九十九條第一項前段，毒品危害防制條例第十條第一項、第二項
、第十八條第一項前段，刑法第十一條、第四十七條第一項、第
五十一條第五款、第三十八條第一項第二款，判決如主文。
本案經檢察官乙○○到庭執行職務。
中　　華　　民　　國　　96　　年　　12　　月　　21　　日
　　　　　　　　　刑事第十庭    法　官　陳賢德
以上正本證明與原本無異。
如不服本判決應於收受本判決後10日內向本院提出上訴書狀，並
應敘述具體理由。如未敘述上訴理由者，應於上訴期間屆滿後20
日內向本院補提理由書狀（均須按他造當事人之人數附繕本）「
切勿逕送上級法院」。
　　　　　　　　　　　　　　　　書記官 莊文茹
中　　華　　民　　國　　96　　年　　12　　月　　21　　日
附錄論罪科刑法條：
毒品危害防制條例第十條：
施用第一級毒品者，處六月以上五年以下有期徒刑。
施用第二級毒品者，處三年以下有期徒刑。
